【裁判字號】    98,上易,2917
【裁判日期】    990128
【裁判案由】    竊盜
【裁判全文】
臺灣高等法院刑事判決                98年度上易字第2917號
上  訴  人  臺灣臺北地方法院檢察署檢察官
被      告  乙○○
                    （現於臺灣臺北戒治所強制戒治中）
上列上訴人因被告竊盜案件，不服臺灣臺北地方法院98年度易字
第2683號，中華民國98年10月29日第一審判決（起訴案號：臺灣
臺北地方法院檢察署98年度偵字第7638號），提起上訴，本院判
決如下：
    主  文
原判決撤銷。
乙○○竊盜，累犯，處有期徒刑陸月，如易科罰金，以新台幣壹
仟元折算壹日。
    事  實
一、乙○○前因違反麻醉藥品管制條例、肅清煙毒條例等案件，
    經本院以87年度上訴字第704號判處有期徒刑6月、3年8月，
    應執行有期徒刑4 年確定；再因竊盜案件，經最高法院以90
    年度台上訴字第8004號判處有期徒刑3年2月，並於刑前強制
    工作3 年確定；又因贓物案件，經臺灣臺北地方法院以87年
    度訴字第813號判處有期徒刑4月確定。嗣分別減為有期徒刑
    3月、1年10月、1年7月、2 月，再經臺灣臺北地方法院以96
    年度聲字第1655號裁定應執行有期徒刑3年8月確定。甫於民
    國95年10月14日縮短刑期假釋出監，並付保護管束，縮刑期
    滿日期96年3 月26日，因未經撤銷假釋，以已執行論。詎不
    知悛悔，竟意圖為自己不法之所有，於97年7 月16日凌晨某
    時許，在台北縣新店市○○路○段258號前，以不詳方式竊取
    甲○○所有車牌號碼T8-6029 號自小貨車，得手後供己使用
    。嗣於97年7月20日上午7時許，在台北縣新店市○○路11號
    前發現上開自小貨車，並於該車內中央扶手架上採獲遺留煙
    蒂，經鑑定後，與乙○○之唾液DNA相符，始查悉上情。
二、案經台北縣政府警察局新店分局報請臺灣桃園地方法院檢察
    署檢察官偵查起訴。
    理  由
一、以下所引證據，經本院當庭提示，上訴人即檢察官、被告乙
    ○○對於被告以外之人於審判外之言詞及書面陳述，均表示
    無意見，同意作為證據（本院卷第32反面），且本院審酌該
    言詞陳述或書面陳述作成時，並無違法或不當之狀況，依刑
    事訴訟法第159條之5第1 項規定，均有證據能力，合先敘明
    。
二、訊據被告對於上開時、地自小貨車遭竊等事實，雖不爭執，
    惟矢口否認有何竊盜犯行，辯稱：可能送貨時，煙蒂掉落在
    上開自小貨車上云云。
三、經查：上開自小貨車於上開時、地遭竊後，於數日後，在台
    北縣新店市○○路11號前發現，隨後經警由車內中央扶手架
    上採獲遺留之煙蒂等事實，業經甲○○指證歷歷，並有贓物
    認領保管單、採證照片6 張在卷為憑。且上開煙蒂經內政部
    警政署刑事警察局鑑定，與被告DNA-STR 型別相同，研判來
    自同一人，有該局97年12月12日刑醫字第0970190742號鑑驗
    書存卷可參。衡諸上開煙蒂棄置位置，在自小客車中央扶手
    架，近手煞車下方，擺放整齊，與二側前車門均隔個座位，
    亦與後車廂置物處相距甚遠，有現場照片在卷可稽。以煙蒂
    擺放整齊，顯非吸菸者吸煙燃燒殆盡遭隨意丟棄；以煙蒂距
    離二側前車門、後車廂置物處均甚遠，亦不可能因吸菸者吸
    煙殆盡遺留煙蒂在他處，經竊賊拾獲而恣意攜入自小貨車內
    ；以煙蒂上留有被告唾液之DNA ，更不可能吸菸者尚留有香
    煙，經竊賊拾獲攜帶入小貨車內繼續吸煙殆盡始遺留車內。
    且被告自承：未曾搭乘上開自小客車，亦不認識甲○○，沒
    去過甲○○停車附近等語，果屬實情，顯然被告未曾販賣五
    金物品予甲○○而須送貨到上開自小客車內，倘上開自小客
    車非被告竊取，並吸煙隨手將煙蒂擺放於車廂內，焉有被告
    曾吸食之煙蒂置於自小貨車中央手煞車處下方而擺放整齊之
    理。被告雖以前詞置辯，然被告於偵查中先以：不知為何我
    的煙蒂會在車廂內（偵緝卷第14頁）；後於原審改以：我當
    時在三重橋下賣五金，可能客人買東西，我送貨到客人車上
    ，而遺留煙蒂（原審卷第33反頁），前後不一，已難採信。
    倘被告送貨始遺留煙蒂係屬實，以煙蒂被發現地點在中央扶
    手架，靠近手煞車處下方，任何人駕駛該車，均容易發現有
    煙蒂遺留該處，何以向被告購買東西之人未曾發現並丟棄該
    煙蒂而恣任該煙蒂續留該處影響觀瞻之理。且送貨理應送至
    後車廂，焉有遺留吸煙之煙蒂於中央扶手架，靠近手煞車下
    方處之理。故被告上開所辯，要難採信。
四、綜上所述，被告所辯，核不足採。本件事證明確，應依法論
    科。
五、核被告所為，係犯刑法第320條第1項竊盜罪。被告有事實欄
    所載之前科及執行情形，有本院被告前案紀錄表在卷可徵，
    其於受有期徒刑執行完畢5 年內再犯本件有期徒刑以上之罪
    ，為累犯，應依刑法第47條第1項規定加重其刑。
六、原審未詳為勾稽，遽為無罪之諭知，容有未洽。檢察官提起
    上訴，指摘原判決不當，自為有理，應由本院將原判決撤銷
    改判。爰審酌被告前有多次竊盜前科，素行不良及其犯罪之
    動機、目的、犯罪手段、生活狀況、智識程度、犯罪所生危
    險、犯後之態度暨案發前之97年2 月間，甫毀壞門扇竊盜，
    並遺留指紋因而查獲，遭本院判處罪刑確定等一切情狀，量
    處有期徒刑6月，並諭知易科罰金之折算標準。
據上論斷，應依刑事訴訟法第369條第1項前段、第364條、第299
條第1項前段，刑法第320條第1項、第47條第1項、第41條第1 項
前段，刑法施行法第1條之1第1項、第2項前段，判決如主文。
本案經檢察官柯麗鈴到庭執行職務。
中    華    民    國    99    年    1    月    28    日
                  刑事第二庭審判長法  官 洪光燦
                                  法  官 楊照男
                                  法  官 李麗玲
以上正本證明與原本無異。
不得上訴。
                                  書記官 廖婷璇
中    華    民    國    99    年    1    月    28    日
附錄：本案論罪科刑法條全文
中華民國刑法第320條
（普通竊盜罪、竊佔罪）
意圖為自己或第三人不法之所有，而竊取他人之動產者，為竊盜
罪，處5年以下有期徒刑、拘役或5百元以下罰金。
意圖為自己或第三人不法之利益，而竊佔他人之不動產者，依前
項之規定處斷。
前二項之未遂犯罰之。


司法院資訊處製作；財團法人民間司法改革基金會備份。
